---
title: "nycflights14数据集探索 - data.table解决方案"
output: html_notebook
---

### 前言

这是一篇天关于data.table包的使用练习，题目来自《R语言数据高效处理指南》(黄天元 著)中的第8章-航班飞行数据演练里面的第二节8.2-flights14数据集探索。

### (0)下载nycflights14数据，原文中是手动下载放到工作目录，我们这里让R来下载

```{r}
download.file(url='https://raw.githubusercontent.com/Rdatatable/data.table/master/vignettes/flights14.csv',
              destfile='flights14.csv', method='curl')
```

### (1)在当前工作目录中读取flights.csv数据表，进行加载，并对行列数量进行展示

```{r}
library("data.table") # 引入data.table包
```

```{r}
fread("./flights14.csv") -> flights
```

```{r}
dim(flights)
```

### (2)找到6月份origin等于“JFK”的航班(即6月份从JFK出发的航班)

```{r}
head(flights) # 先瞅瞅数据啥样婶滴
```

```{r}
flights[month==6 & origin=="JFK"]
```

### (3)提取表格的前两条记录

```{r}
flights[c(1:2),,]
```

书里的写法

```{r}
flights[1,2]
```

### (4)对表格的记录先按照origin列升序排列，并在此基础上，再按照dest列降序进行排列。

```{r}
flights[order(origin, -dest),,]
```

### (5)选择名为“arr_delay”的列

```{r}
flights[,.(arr_delay),]
```

### (6)选择名为“arr_delay”和“dep_delay”的两列，并重新命名为“delay_arr”和“delay_dep”

```{r}
flights[,.(delay_arr = arr_delay, delay_dep = dep_delay),]
```

### (7)计算arr_delay与dep_delay两列之和小于0的航班数量

```{r}
flights[, sum((arr_delay+dep_delay)<0),]
```

### (8)首先筛选出origin等于“JFK”且月份为6的记录，然后计算arr_delay和dep_delay的均值，分别赋值给名为m_arr和m_dep的两列

```{r}
flights[month==6 & origin=="JFK",
        .(m_arr = mean(arr_delay, na.rm = T), m_dep = mean(dep_delay, na.rm = T))]
```

### (9)根据origin进行分组，求每个组分别有多少条记录

```{r}
flights[, .N, by = origin]
```

### (10)先筛选carrier等于“AA”的记录，再根据origin进行分组，求每个组分别有多少条记录

```{r}
flights[carrier == "AA", .N, by = origin]
```

### (11)先筛选carrier等于“AA”的记录，再根据origin和dest两列进行分组，求每个组分别有多少条记录

```{r}
flights[carrier == "AA", .N, by = .(origin, dest)]
```

### (12)先筛选carrier等于“AA”的记录，再根据origin、dest和month三列进行分组，分别求组内arr_delay和dep_delay的均值

```{r}
flights[carrier == "AA", 
        .(mean(arr_delay, na.rm = T), mean(dep_delay, na.rm = T)), 
        by = .(origin, dest, month)]
```

书中答案还给出了另一种用`.SDcols`的写法

```{r}
flights[carrier == "AA", 
        lapply(.SD, mean),
        by = .(origin, dest, month),
        .SDcols = c("arr_delay", "dep_delay")]
```

### (13)先筛选carrier等于“AA”的记录，再根据origin和dest两列进行分组，求每个组分别有多少条记录，最后根据origin列进行升序排序，并在此基础上，再按照dest列降序进行排列

```{r}
flights[carrier == "AA", .N, by = .(origin, dest)][order(origin, -dest)]
```

### (14)根据dep_delay是否大于0和arr_delay是否大于0进行分组，然后求每个组分别有多少条记录

```{r}
flights[, .N, .(dep_delay>0, arr_delay>0)]
```

### (15)根据月份进行分组，然后求每个组的前两条记录

```{r}
flights[, head(.SD,2), by = month]
```
