---
title: "nycflights13数据集探索 - data.table解决方案"
output: html_notebook
---

### 前言

这是一篇天关于data.table包的使用练习，题目来自《R语言数据高效处理指南》(黄天元 著)中的第8章-航班飞行数据演练里面的第一节8.1-nycflights13数据集探索。

### (1)加载nycflights13包，并观察带有的flights数据表行列数目

```{r}
#install.packages("nycflights13") # 第一次执行后注释掉
library("nycflights13")
str(flights)
```

### (2)通过R语言自带的帮助文档，加深对flights表格中数据的了解
```{r}
?flights
```

### (3)筛选出在1月1日出发的航班记录

```{r}
head(flights) # 先瞅瞅数据啥样婶滴
library("data.table") # 引入data.table包
```

```{r}
# 转换数据格式
as.data.table(flights) -> flights.dt
```

```{r}
flights.dt[month==1 & day==1,,]
```

### (4)按照日期对表格进行升序排列(提示：year，month，day)

```{r}
flights.dt[order(year,month,day),,]
```


### (5)按照航班延迟到达的时间进行降序排列(提示：arr_delay)

```{r}
flights.dt[order(-arr_delay),,]
```

### (6)选择年、月、日三列

```{r}
flights.dt[,.(year,month,day),]
```

### (7)选择除了年、月、日以外的所有列

```{r}
flights.dt[,-c("year","month","day"),]
```

### (8)把表格中名为“tailnum”的列更名为“tail_num”

```{r}
setnames(copy(flights.dt), old = "tailnum", new = "tail_num")[]
```

### (9)增加一个新的列，它的名为“gain”，它等于arr_delay与dep_delay之差

```{r}
copy(flights.dt)[,gain:= arr_delay - dep_delay,][]
```

### (10)求dep_delay这一列的平均值(提示：如果包含缺失值，需要设置na.rm参数)

```{r}
flights.dt[,.(mean(dep_delay, na.rm=T)),]
```

### (11)随机抽取10个记录(提示：sample_n)

```{r}
?sample # 看看咋用
```

```{r}
flights.dt[sample(.N, 10)]
```

### (12)随机抽取1%的记录(提示：sample_frac)

```{r}
flights.dt[sample(.N, .N*0.01)]
```

### (13)首先按照tailnum列进行分组，然后求每一组记录的数量、平均距离(distance)、平均延迟到达时间(arr_delay)，最后筛选出记录数大于20条，距离小于2000的记录(提示：如果包含缺失值，需要设置na.rm参数)

```{r}
flights.dt[, .(count = .N,
               dist = mean(distance, na.rm = T),
               delay = mean(arr_delay, na.rm = T)),
           by = tailnum][ count > 20 & dist < 2000]
```

### (14)首先按照目的地(dest)进行分组，然后求奔赴不同目的地的航班数量，每个组中有多少不同的tailnum(提示：n_distinct)

```{r}
flights.dt[, .(flights_count = .N,
               tailum_count = uniqueN(tailnum)),
           by = dest]
```

### (15)选取表格的第1列

```{r}
flights.dt[,1,]
```

### (16)选取表格中以“dep”开头的列

```{r}
flights.dt[,.SD,
           .SDcols = startsWith(names(flights.dt), "dep")]
```

### (17)选取表格中从“year”到“day”之间的所有列

```{r}
flights.dt[,year:day,]
```

### (18)选取flights表格中的year、month、day、hour、origin、dest、tailnum和carrier列，并将其与airline表格完成左连接操作

```{r}
library(magrittr)
```

```{r}
flights.dt[,.(year,month,day,hour,origin,dest,tailnum,carrier),] %>%
  merge(airlines, all.x = T)
```

### (19)选取flights表格中的year、month、day、hour、origin、dest、tailnum和carrier列，并将其与planes表格完成左连接操作，需要根据tailnum列进行连接

```{r}
flights.dt[,.(year,month,day,hour,origin,dest,tailnum,carrier),] %>%
  merge(planes, all.x = T, by = "tailnum")
```

### (20)选取flights表格中的year、month、day、hour、origin、dest、tailnum和carrier列，并将其与airports表格完成左连接操作，需要把左表的dest列与右表的faa列进行连接

```{r}
flights.dt[,.(year,month,day,hour,origin,dest,tailnum,carrier),] %>%
  merge(airports, all.x = T, by.x = "dest", by.y = "faa")
```
